臺灣高等法院高雄分院民事判決
109年度勞上字第53號
上  訴  人  蔡政璜  


被 上訴 人  小太陽股份有限公司


法定代理人  林志銘（即林明志）

上列當事人間請求確認僱傭關係存在等事件，上訴人對於中華民
國109年9月29日臺灣高雄地方法院109年度勞訴字第44號第一審
判決提起上訴，本院於111年4月13日言詞辯論終結，判決如下：
    主      文
上訴駁回。
第二審訴訟費用由上訴人負擔。
    事實及理由
壹、程序部分
一、按確認法律關係之訴，非原告有即受確認判決之法律上利益
    者，不得提起之，民事訴訟法第247 條第1 項前段定有明文
    。而該條所謂即受確認判決之法律上利益，係指因法律關係
    之存否不明確，致原告在私法上之地位有受侵害之危險，而
    此項危險得以對於被告之確認判決除去之者而言（最高法院
    42年台上字第1031號判例意旨參照）。本件上訴人起訴請求
    確認兩造間僱傭關係存在，為被上訴人所否認，上訴人訴請
    確認兩造間僱傭關係存在，即有確認之利益，合先敘明。
二、被上訴人經合法通知未於言詞辯論期日到場，核無民事訴訟
    法第386條所列各款情形，爰依上訴人之聲請，由其一造辯
    論而為判決。
貳、實體部分　　
一、上訴人主張：上訴人自民國106年7月21日起受僱於被上訴人
    擔任法務主管，月薪新臺幣（下同）80,000元。嗣上訴人雖
    有簽加盟契約，惟兩造間僱傭關係仍然存在。詎被上訴人自
    106年10月間起即未依約給付薪資予上訴人，亦未按月提繳4
    ,800元至上訴人勞工退休金專戶，迄109年1月間止，合計尚
    積欠上訴人薪資2,320,000元，且合計未依法提繳139,200元
    至上訴人之勞工退休金個人專戶。為此，爰依兩造間勞動契
    約、勞工退休金條例第14條第1項提起本件訴訟等語。求為
    判命：㈠確認兩造間之僱傭關係存在。㈡被上訴人應給付上訴
    人2,320,000元暨自起訴狀繕本送達翌日起至清償日止，按
    週年利率5％計算之利息。㈢被上訴人應自109年2月1日起至上
    訴人復職日止，按月給付上訴人80,000元暨自各該月之次月
    一日起至清償日止，按週年利率5％計算之利息。㈣被上訴人
    應提繳139,200元至上訴人之勞工退休金個人專戶，並自109
    年2月1日起至兩造間僱傭契約終止之日止，按月提繳4,800
    元上訴人之勞工退休金個人專戶。㈤願供擔保准予宣告假執
    行。
二、被上訴人未於言詞辯論期日到場，據其於原審及本院準備程
    序到場所為之陳述則略以：上訴人雖曾於106年7月21日起受
    僱於被上訴人，惟大約一個月後上訴人即改簽加盟契約，兩
    造間僱傭關係只有一個月，且被上訴人已辦理公司解散登記
    ，上訴人請求並無理由等語為辯。
三、原審為上訴人敗訴之判決。上訴人不服提起上訴，請求確認
    兩造自106年8月21日起至被上訴人109年4月20日解散登記止
    之僱傭關係存在，被上訴人並應給付自106年8月21日起6個
    月薪資48萬元及107年11月起7個月薪資56萬元，合計104萬
    元（見本院卷第176頁至第177頁，上訴人其餘駁回部分未據
    上訴人聲明不服，已告確定）。上訴聲明：㈠原判決關於駁
    回上訴人後開第㈡、㈢項部分廢棄。㈡確認兩造自106年8月21
    日起至被上訴人109年4月20日解散登記止之僱傭關係存在。
    ㈢被上訴人應給付上訴人104萬元，及自起訴狀繕本送達翌日
    起至清償日止，按週年利率5%％計算之利息。被上訴人則答
    辯聲明：上訴駁回。
四、兩造不爭執之事項：
  ㈠上訴人於106年9月22日以被上訴人為相對人，申請勞資爭議
    調解，嗣於同年10月5日調解期日，上訴人與被上訴人當時
    法定代理人王贊福到場調解不成立。
  ㈡上訴人於107年間以其受僱於可以太陽能有限公司為由（下稱
    可以公司），起訴請求可以公司給付上訴人471,000元本息
    ，及自107年4月18日起至上訴人與可以公司終止僱傭契約之
    日止，按月給付上訴人8萬元；可以公司應提撥14,400元，
    及自106年12月1日起至上訴人與可以公司間終止僱傭契約之
    日止，按月提撥4,800元至上訴人之勞工退休金專戶，經原
    審以107年度重勞訴第5號民事判決上訴人全部勝訴確定（下
    稱系爭前案）。
五、本件爭點：兩造間自106年8月21日起至109年4月20日止有無
    僱傭關係存在？上訴人請求被上訴人給付106年8月21日起至
    6個月薪資48萬元及107年11月起7個月薪資56萬元，合計104
    萬元本息有無理由？
六、經查：
　㈠本件上訴人前於107年間以其受僱於可以公司為由，起訴請求
    可以公司給付上訴人471,000元本息，及自107年4月18日起
    至上訴人與可以公司終止僱傭契約之日止，按月給付上訴人
    8萬元；可以公司應提撥14,400元，及自106年12月1日起至
    上訴人與可以公司間終止僱傭契約之日止，按月提撥4,800
    元至上訴人之勞工退休金專戶，經原審以系爭前案判決上訴
    人全部勝訴確定等節，為兩造所不爭執（見本院卷第175頁
    至第176頁），並有系爭前案判決在卷可稽，自堪信為真實
    。
　㈡上訴人雖曾於系爭前案主張其受僱於可以公司，惟於本件主
    張其實係受僱於被上訴人，係因上訴人之勞健保投保單位是
    可以公司，方於系爭前案主張受僱可以公司等語，且被上訴
    人亦於本院審理時就上訴人曾受僱於被上訴人乙節不爭執，
    並抗辯大約一個月後上訴人即改簽加盟契約，兩造間僱傭關
    係只有一個月等語（見本院卷第174頁），故上訴人提起本
    件訴訟，雖無違反誠信原則之虞，惟被上訴人既否認上訴人
    自受僱後一個月即自106年8月21日改簽加盟契約起仍受僱於
    被上訴人，上訴人自仍應舉證以實其說。
　㈢對此，上訴人雖主張其確於受僱後很快就簽了加盟契約，不
    否認被上訴人所抗辯106年8月21日簽立加盟契約，並主張簽
    加盟契約仍然可以領薪水等語（見本院卷第174頁至第175頁
    ），復主張證人史湘瑩、吳淳民，沈佳穎可以證明其所述云
    云，惟上訴人並未提供史湘瑩、吳淳民應受送達處所以供傳
    喚，沈佳穎則到庭證稱：知道上訴人有在被上訴人公司上班
    ，但時間不長，不知道上訴人薪水為何等語（見本院卷第14
    0頁），並不能證明上訴人主張為真正。上訴人雖另聲請傳
    喚吳竣達到庭，惟吳竣達經本院傳喚始終未到庭，且上訴人
    先主張吳竣達可以證明被上訴人拒絶受領上訴人給付勞務云
    云（見本院卷第84頁），後又主張吳竣達可以證明加盟仍可
    以領薪水和分紅云云（見本院卷第174頁），然所謂加盟經
    營關係，係指加盟業主透過契約之方式，將商標或經營技術
    等授權加盟者使用，並協助或指導加盟者之經營，而加盟者
    對此支付一定對價之繼續性關係，與當事人約定，一方於一
    定或不定之期限內為他方服勞務，他方給付報酬之僱傭契約
    顯然有別，加盟業主顯無給付加盟者薪資之義務甚明。再參
    以證人王贊福於原審審理時亦到庭證稱：106年8月2日我是
    被上訴人的負責人，上訴人有簽加盟契約，內容是上訴人要
    交加盟金10萬元給被上訴人，被上訴人要教上訴人技術，沒
    有印象上訴人有以口頭或文字表示薪資還是要照付等語（見
    原審卷第123頁至第125頁），且上訴人復未能舉其他證據以
    實其說，則上訴人主張其於簽立加盟契約後，兩造間僱傭關
    係仍然存在云云，自難採信。
　㈣綜上，本件上訴人無法舉證證明兩造間自上訴人簽立加盟契
    約後仍有僱傭關係存在，其主張兩造間自106年8月21日起至
    109年4月20日止存有僱傭關係，並請求被上訴人給付106年8
    月21日起至6個月薪資48萬元及107年11月起7個月薪資56萬
    元，合計104萬元本息，即無所據。
七、綜上所述，上訴人求為判命確認兩造自106年8月21日起至被
    上訴人109年4月20日解散登記止之僱傭關係存在，被上訴人
    應給付上訴人104萬元，及自起訴狀繕本送達翌日起至清償
    日止，按週年利率5%％計算之利息，為無理由，應予駁回。
    原審為上訴人敗訴之判決，理由雖有不同，惟結論尚無二致
    。上訴意旨指摘原判決此部分不當，求予廢棄改判，為無理
    由，應予駁回。
八、據上論結，本件上訴為無理由，爰判決如主文。
中　　華　　民　　國　　111 　年　　5 　　月　　4 　　日
                          勞動法庭
                                  審判長法官  謝靜雯
                                  法      官  邱泰錄
                                  法      官  劉傑民
以上正本證明與原本無異。
本件不得上訴。
中　　華　　民　　國　　111 　年　　5 　　月　　4 　　日
                                      書記官  林家煜